【裁判字號】    98,抗,66
【裁判日期】    980709
【裁判案由】    違反毒品危害防制條例
【裁判全文】
臺灣高等法院花蓮分院刑事裁定            98年度抗字第66號
抗  告  人  甲○○
即  被  告
                    （現於臺灣花蓮看守所羈押中）
上列被告因違反毒品危害防制條例案件，不服中華民國98年6月
24日臺灣花蓮地方法院98年訴字第160號延長羈押裁定，提起抗
告，本院裁定如下：
    主  文
抗告駁回。
    理  由
一、抗告意旨略以：被告只承認無償轉讓毒品，否認販賣第一、
    二級毒品，且本件並無被告販賣第一、二級毒品之直接實據
    ，不符刑事訴訟法第101條第1項「犯罪嫌疑重大」之要件；
    而被告尚有妻小待養，平日生活起居仍在花蓮地區，無逃亡
    之虞，是本件並無羈押之必要。原裁定未具體說明有何事實
    足認被告有逃亡、串證之虞致影響本件刑事訴追，自有裁量
    濫用之違誤，爰請求撤銷原裁定云云。
二、按羈押被告之目的，其本質在於確保訴訟程序得以順利進行
    ，或為確保證據之存在與真實、或為確保嗣後刑罰之執行，
    而對被告所實施剝奪其人身自由之強制處分。被告有無羈押
    之必要，法院僅須審查被告犯罪嫌疑是否重大、有無羈押原
    因、以及有無賴羈押以保全偵審或執行之必要，由法院就具
    體個案情節予以斟酌決定，如就客觀情事觀察，法院許可羈
    押之裁定或延長羈押之裁定，在目的與手段間之衡量並無明
    顯違反比例原則情形，即無違法或不當可言。另執行羈押後
    有無繼續之必要，仍許由法院斟酌訴訟進行程度及其他一切
    情事而為認定（最高法院46年度台抗字第6號判例參照），
    此乃法律所賦予法院之職權。再按有繼續羈押之必要者，得
    於期間未滿前，經法院依第101條或第101條之1之規定訊問
    被告後，以裁定延長之，刑事訴訟法第108條第1項前段定有
    明文。從而刑事被告經法官訊問後，認為犯罪嫌疑重大，而
    有刑事訴訟法第101條第1項各款情形之一者，非予羈押，顯
    難進行追訴、審判或執行，得羈押之，前開情形仍然存在，
    有繼續羈押之必要者，自得依上開規定裁定延長羈押。應否
    羈押或延長羈押，法院固應按訴訟進行之程度、卷證資料及
    其他一切情事斟酌之，然此畢竟非依證據認定犯罪事實之終
    局判決，而係在偵查或審判程序中為保全訴訟程序進行及判
    決確定後執行之手段，是羈押或延長羈押被告係以被告犯罪
    嫌疑是否重大、有無羈押事由及必要性為審酌之依據。
三、經查，本件被告所犯販賣第一、二級毒品罪，為最輕本刑5
    年以上有期徒刑之罪，並有證人沈明立、謝華安、蘇敏凱、
    鄧學財、羅智瑋、左煥嘉等人之證言為證，及被告與上開等
    人之通訊監察書及譯文在卷可稽，是被告犯罪嫌疑重大。而
    原審法院於民國98年4月9日對被告執行羈押後即進行審判程
    序，顯因審判程序之進行認有羈押之必要，是原審法院已就
    被告有無羈押原因及必要性予以審酌，而符合羈押所應具備
    之形式要件及實質要件，則其於羈押期限屆滿前，再對被告
    延長羈押，核無不當，是被告抗告無理由，應予駁回。
四、據上論結，應依刑事訴訟法第412條，裁定如主文。
中    華    民    國    98    年    7     月    9     日
                        審判長法  官   謝志揚
                              法  官   劉雪惠
                              法  官   林鳳珠
以上正本證明與原本無異。
本件不得再抗告。
中    華    民    國    98    年    7     月    9     日
                              書記官   徐文彬


司法院資訊處製作；財團法人民間司法改革基金會備份。
